---
title: "R-GitHub"
format: html
editor: visual
---

## 

## Día 2 (5abril2026) / PARTE 3

## Introducción GitHub

Es una especie de bilbioteca o repositorio que tiene la gente para colaborar en códigos. Tiene un toque de red social como facebook en el que puedes seguir a otras personas.

.gtignore es una carpeta que tiene archivos que no quieres que se vean. ej. Historia de R, etc. Puedes especificarle el formato de archivo que quieres que ignore. Ej. .pdf

Archivo de licencia de uso. Normalmente se estructura con una carpeta de código, una de datos, una de documentos y otra de figuras. Puedes poner palabras clave, una descripción.. las estrellas son likes, watch te da las notificaciones, los contribuidores.

Un commit es una especie de captura del Git en ese momento y se sube a la nube. Así se registran los cambios. Push es cuando lo subes a la nube y pull es cuando bajas los cambios que ha hecho otra persona.

Hemos creado un nuevo repositorio público sin licencia. Pero la licencia más común es MIT.

Cuando clonas el repositorio, lo guardas en tu ordenador. Lo puedes cambiar de sitio en tu ordenador.

Ahora conectamos este repositorio con un proyecto de RStudio de control.

```{r}
library(tidyverse)
dt <- penguins
ggplot(dt, aes(x = body_mass, y = bill_len)) +
  geom_point()
```

## 

## Running Code

When you click the **Render** button a document will be generated that includes both content and the output of embedded code. You can embed code like this:

```{r}
1 + 1
```

You can add options to executable code like this

```{r}
#| echo: false
2 * 2
```

The `echo: false` option disables the printing of code (only output is displayed).

Hola Dácil. Soy el Marcel haciendo cambios.
